【裁判字號】    97,簡上,187
【裁判日期】    970818
【裁判案由】    詐欺
【裁判全文】
臺灣臺南地方法院刑事判決             97年度簡上字第187號
上  訴  人  乙○○
即  被  告
                    號
上列上訴人即被告因詐欺案件，不服本院97年度簡字第818號中
華民國97年3月24日第一審簡易判決（聲請簡易判決處刑案號：
96年度偵緝字第1887號），提起上訴，本院管轄之第二審合議庭
判決如下：
    主  文
上訴駁回。
    事  實
一、乙○○明知社會上詐騙案件層出不窮，並可預見將自己之銀
    行帳戶存摺、金融卡及密碼交付他人使用，恐遭利用作為人
    頭帳戶，待騙徒對被害人施以詐術得逞致被害人匯入款項後
    ，再予提領運用，竟仍基於幫助他人詐欺取財之不確定故意
    ，於民國九十六年三月四日前某日，在不詳地點，將其向新
    竹國際商業銀行申設之00000000000號、國泰世華商業行中
    壢分行申設之000000000000號及臺灣中小企業銀行新屋簡易
    型分行申設之00000000000號等帳戶存摺、提款卡及密碼，
    交予真實姓名不詳之成年人，以此方法幫助詐欺集團從事詐
    欺犯罪帳戶使用。嗣該詐欺集團成員，即基於詐欺取財之犯
    意聯絡，於九十六年三月四日以援交需確認身分為由致電甲
    ○○，致甲○○陷於錯誤，遂於同日依對方指示前往新竹國
    際商業銀行東寧分行（位於臺南市○○路）等三家銀行分別
    匯款新台幣二十三萬元、十三萬元及十二萬一千元至乙○○
    上開三個帳戶。嗣甲○○發覺有異，乃報警處理，而查獲上
    情。
二、案經臺南縣警察局善化分局報告臺灣臺南地方法院檢察署檢
    察官偵查後聲請簡易判決處刑。
    理  由
一、訊據被告乙○○對於交付上開三個帳戶存摺、提款卡及密碼
    予姓名不詳人士等情固坦承不諱，惟矢口否認有何幫助詐欺
    犯行，辯稱：我因信用不佳無法貸款，在九十六年二月九日
    看自由時報，知道有人可以代辦貸款，遂以0000000000行動
    電話，依循報上刊登之0000000000號電話與對方聯絡，並約
    在中壢火車站統一便利超商附近將上開三個帳戶交給自稱「
    小雨」者，對方並未告知要如何辦理，也未說要向那家銀行
    貸款，只說帳戶要往來頻繁才好貸款，並說約一個月就可辦
    成。約二個星期後我再與對方聯絡，電話就不通，我並不知
    帳戶遭詐騙集團使用云云。經查：
  (一)被告所有之上開三個帳戶係他人用以作為詐騙金錢之匯款帳
    戶使用等情，業據被害人甲○○於警詢中指述明確，此外亦
    有被害人甲○○提供之匯款、存款憑條三份、上開三個帳戶
    之開戶資料及客戶歷史交易明細表乙紙在卷可稽。
  (二)被告雖辯稱係因辦貸款而交付存摺等物，並提出九十六年二
    月九日自由時報為憑。惟經本院向遠傳電信股份有限公司函
    查被告所稱0000000000電話，於九十六年二月至三月之通話
    明細，並無與0000000000有任何通聯紀錄，有遠傳（企營）
    字第09710605217號函暨所附之通話明細在卷為證，顯見被
    告所辯，毫無憑據。被告未具任何理由，隨意將帳戶存摺等
    物交付他人使用，衡諸現今社會無論是平面媒體或電子媒體
    ，均經常報導刮刮樂、樂透等詐欺集團，常以收購、收集人
    頭帳戶作為詐欺工具之事實，眾所皆知，被告為一成年人，
    且自承具高中學歷，並有正當職業，足認擁有相當社會閱歷
    ，自亦無法諉為不知，其竟反於常情，任意將存摺等物提供
    予素未謀面，毫不相識之第三人使用，顯有幫助詐欺取財罪
    之預見，且被告交付金融帳戶後，又未違反被告本意，果被
    不法之徒用於犯罪贓款之匯入流出，被告幫助犯罪之不確定
    故意，灼然甚明，其罪行堪予認定。
二、核被告所為，係犯刑法第三百三十九條第一項、第三十條幫
    助詐欺取財罪。原審以被告事證明確，及犯罪時間在九十六
    年四月二十四日以前，依刑事訴訟法第四百四十九條第一項
    、第三項、第四百五十四條第二項，刑法第三百三十九條第
    一項、第三十條、第四十一條第一項前段，刑法施行法第一
    之一條，中華民國九十六年罪犯減刑條例第二條第一項第三
    款、第七條，判處被告有期徒刑四月，減為有期徒刑二月，
    並諭知易科罰金之折算標準，認事用法均無違誤，量刑亦稱
    妥適，被告上訴否認犯行為無理由，應予駁回。末就被告於
    辯論終結後，雖來信改口稱係以0000000000電話與報上刊登
    之0000000000聯絡，惟由本院向遠傳電信股份有限公司函查
    該電話於九十六年二至四月間通話紀錄，結果稱：該行動電
    話啟用日為九十六年二月十七日，有遠傳電信股份有限公司
    遠傳（企營）字第09710802477號函暨所附通話明細在卷可
    稽，被告自不可能於九十六年二月九日當日，與報載電話
    0000 000000有何聯繫。且觀諸上開明細資料，迄至九十六
    年四月止前，雙方亦未見有任何通聯紀錄，再再可見被告所
    辯，全然無據。是此一證據雖因未及於審判期日提示，未能
    加以援用，然因非對被告有利之證據，且不影響判決結果，
    當無調查之必要，附此敘明。
據上論斷，應依刑事訴訟法四百五十五條之一第一項、第三項、
第二百七十三條之一第一項、第三百六十八條，判決如主文。
本案經檢察官劉聰熙到庭執行職務
中    華    民    國    97    年    8     月    18    日
          刑事第三庭    審判長法  官  鄧希賢
                              法  官  張銘晃
                              法  官  包梅真
以上正本證明與原本無異。
不得上訴。
                              書記官  李淑秋
中    華    民    國    97    年    8     月    18    日


司法院資訊處製作；財團法人民間司法改革基金會備份。
